臺灣彰化地方法院刑事判決　　　　　　　　　　　　　九十一年度交簡上字第四號
　　上　訴　人　臺灣彰化地方法院檢察署檢察官
　　被　　　告　丙○○
右列上訴人因被告公共危險案件，不服本院九十一年度彰交簡字第一三號九十一年一
月七日第一審判決（聲請案號：九十年度偵字第七四二五號），本院管轄第二審合議
庭判決如左︰
    主  文
上訴駁回。
    事實及理由
一、本案經本院審理結果，認第一審判決認事用法及量刑均無不當，應予維持，並引
    用第一審判決書記載之事實、證據及理由（如附件）。
二、上訴人即公訴人上訴意旨略以：被告於右揭時地因受乙○○毆打氣憤難消，即騎
    駛機車外出購買汽油回至二樓，敲打乙○○房門呼叫乙○○出門未果，遂以潑灑
    汽油在門口使其畏怖之方式，恐嚇乙○○而另涉恐嚇危害安全犯行，與本件之公
    共危險犯行有牽連犯關係，業經檢察官以九十年度偵字第六一五八號案件偵查後
    簽請併案，並在簽呈內詳載證據及理由，書記官制作之函文內亦載明移送併辦，
    惟說明欄內疏未將「連續犯」例稿更改為「牽連犯」，以致原審誤認係同一事實
    併案而漏未審究，尚有不當，爰請求撤銷原判決另為適當判決等語。經查被告右
    揭酒後駕車等事實，迭據被告丙○○供承不諱，並有其吐氣所含酒精成份達每公
    升一．０三毫克之測試表乙紙可稽，本件被告公共危險犯行事證明確，原審判決
    據以論罪科刑，判處拘役五十日，並諭知易科罰金之折算標準，核無不當，上訴
    人雖以其另牽連犯有恐嚇危害安全罪行而上訴，訊據被告矢口否認係故意潑灑汽
    油，辯稱：「伊買汽油係用作機車預備油料，買回汽油下樓經過乙○○房門時不
    慎潑倒，並非故意潑灑汽油」云云，經查本件被告右揭時地騎駛機車購得汽油後
    ，其在案外人乙○○門外敲門未獲回應後有將汽油倒灑門口之事實，業據證人即
    房客吳玲玫供證在卷，被告所辯不慎潑倒云云，固非可採，惟查被告右揭時地叫
    門時除呼叫「楊仔出來」之口氣較兇外，並未有何其將潑倒汽油之通知或其他恐
    嚇言詞，致當時在房內之乙○○及甲○○二人除不予置理外，其二人均未知覺被
告有何在房門外潑倒汽油之行為，其等二人乃係俟被告離開後，因其他房客聞及
    汽油味而呼叫，二人啟門探詢始知門外有汽油而臆測應係被告所為等情，業據證
    人甲○○及吳玲致供證在卷（見本院九十一年二月廿日訊問筆錄及九十年度偵字
    第六一五八號卷九十年十一月廿九日吳玲玫筆錄），苟此，被告在門外叫門時始
    終未告以將潑倒汽油或以其他加害言詞示嚇，而在房內之乙○○既均不知門外有
    被潑倒汽油，自無心生畏怖可言，且卷內復無任何乙○○知悉被告潑倒汽油而心
    生畏怖之資料可查，核與恐嚇危害安全罪構成要件並不該當（參照最高法院渝非
    字第十五號判例），與本案自無牽連關係可言，公訴人以有牽連犯關係移送併辦
    ，指摘原判決不當而聲請撤銷原判決等語，為無理由，應駁回其之上訴。
據上論斷，應依刑事訴訟法第四百五十五條之一第一項、第三項、第三百六十八條、
第三百七十三條，判決如主文。
本案經檢察官陳燕塋到庭執行職務。
中    華    民    國    九十一      年      四      月      廿四        日
                              臺灣彰化地方法院刑事第二庭
                                        審判長法官  林  欽  章
                            法      官  康  弼  周
                                        法      官  郭  麗  萍
右正本證明與原本無異。
不得上訴。
                                        法院書記官  葉  惠  英
中    華    民    國    九十一      年      四      月      廿六        日
